【裁判字號】    97,抗,134
【裁判日期】    970505
【裁判案由】    假扣押
【裁判全文】
臺灣高等法院高雄分院民事裁定           97年度抗字第134號
抗  告  人  乙○○
抗告人因與相對人甲○○○○○○間假扣押事件，對於民國97年
3 月18日臺灣高雄地方法院97年度裁全字第2692號裁定提起抗告
，本院裁定如下：
    主  文
抗告駁回。
抗告訴訟費用由抗告人負擔。
    理  由
一、本件抗告主旨略以：相對人提出取款、匯款、律師函等資料
    ，形式上雖已有釋明請求原因，然僅係對「請求之原因」為
    釋明，就「假扣押之原因」即日後不能強制執行或甚難執行
    之虞，並未釋明，而係以: 抗告人於97年2 月13日聲請補發
    其所有坐落高雄市三民區○○○路28之4 號3 樓房地（下稱
    系爭房地）之所有權狀，並塗銷第一順位抵押權，僅餘原第
    二順位抵押權人商煌宗為唯一之抵押權人，抗告人顯有脫產
    之極大可能等情，作為聲請假扣押之原因，顯然與事實不符
    ，系爭房地之第一、二順位抵押權早已設定數年以上，如何
    能謂塗銷第一順位抵押權會造成相對人之債權有「不能強制
    執行或甚難執行之虞」之情形，至於相對人主張抗告人有脫
    產躲避債務等事實，並未提出任何釋明，原裁定未查，即准
    許相對人對抗告人為假扣押之聲請裁定，自有違誤，為此，
    求為廢棄原裁定等語。
二、按債權人就金錢請求或得易為金錢請求之請求，欲保全強制
    執行者，得聲請假扣押。又假扣押之請求及原因應釋明之；
    前項釋明如有不足，而債權人陳明願供擔保或法院認為適當
    者，法院得定相當之擔保，命供擔保後為假扣押，民事訴訟
    法第522 條第1 項、第526 條第1 、2 項分別定有明文。
三、查，本件相對人主張其對抗告人有新台幣（下同）1,503,52
    5 元之借款債權存在，為擔保上開借款之返還，抗告人於95
    年間將系爭房地之所有權狀交付予其。惟抗告人於96年8 月
    間完成在日本學業後，拒返台灣及拖延還款時間，多次發函
    請求抗告人還款或出售系爭房地清償借款，抗告人均置不理
    ，並於97年2 月13日向高雄市三民地政事務所聲請補發系爭
    房地所有權狀，顯欲脫產等情，業據其提出存摺、匯出匯款
    明細、電子郵件、就學推薦函及相關資料、系爭房地所有權
    狀、函律師函及回執、土地及建物謄本（內有申請書狀補發
    之記載）等為釋明，足認相對人已就假扣押之請求及原因提
    出釋明，其釋明縱有未足，惟相對人已陳明願供擔保以補釋
    明之不足，是其聲請本件假扣押，於法尚無不合，應予准許
    。抗告人主張相對人就假扣押之原因未為釋明云云，不足採
    信。又原裁定斟酌抗告人因本件假扣押致其不能利用或處分
    受假扣押標的物所受之損害額，再考量其另供擔保或本件假
    扣押不當所生之損害額，並衡以目前經濟狀況及銀行存放款
    利率等一切情狀，以相對人為抗告人供擔保502,000 元後，
    為附條件之准許假扣押裁定，經核並無違誤，抗告人仍執前
    詞，指摘原裁定不當，求為廢棄，為無理由，應予駁回。
四、據上論結，本件抗告為無理由，依民事訴訟法第495 條之1
    第1項 、第449 條第1 項、第95條、第78條，裁定如主文。
中    華    民    國    97    年    5     月    5     日
                            民事第三庭
                                審判長法官  張國彬
                                法      官  吳登輝
                                法      官  鄭月霞
以上正本證明與原本無異。
如不服本裁定應於送達後10日內向本院提出再抗告狀（並按他造
當事人之人數附繕本），並繳納再抗告費新臺幣1,000 元。
再為抗告應以適用法規顯有錯誤為理由，並經本院之許可，該許
可以原裁定所涉及之法律見解具有原則上之重要性者為限，並委
任律師為代理人。
中    華    民    國    97    年    5     月    5     日
                                書  記  官  吳新貞
附註：
抗告人之配偶、三親等內之血親、二親等內之姻親，或抗告人為
法人、中央或地方機關時，其所屬專任人員具有律師資格並經法
院認適當者，亦得為第三審代理人。
抗告人或其法定代理人具有律師資格者及前項情形，應於提起抗
告或委任時釋明之。


司法院資訊處製作；財團法人民間司法改革基金會備份。
